臺灣高雄地方法院刑事判決　　　　　100年度審交易字第340號
公　訴　人　臺灣高雄地方法院檢察署檢察官
被　　　告　卓進川
上列被告因公共危險案件，經檢察官提起公訴（100 年度偵字第
9143號、100 年度偵緝字第677 號），被告就被訴事實為有罪之
陳述，本院依簡式審判程序審理，判決如下：
    主  文
卓進川犯不能安全駕駛動力交通工具罪，累犯，處有期徒刑陸月
。又犯不能安全駕駛動力交通工具罪，累犯，處有期徒刑捌月。
應執行有期徒刑壹年。
    事  實  及  理  由
一、本件犯罪事實及證據，除犯罪事實第11、12行補充為「騎乘
    車牌號碼UGI-780 號輕型機車上路，沿清水路由北往南方向
    行駛，欲返回其位於高雄市○○區○○路280 之1 號住處，
    行經高雄市○○區○○路33號前」，第19、20行補充為「騎
    乘車牌號碼OTO-331 號重型機車上路，沿清水路由南往北方
    向行駛，行經高雄市○○區○○路象寮巷3 號前」，證據部
    分補充「被告卓進川於本院審理時之自白」外，餘均引用附
    件檢察官起訴書之記載。
二、核被告上開所為，均係犯刑法第185 條之3 之不能安全駕駛
    動力交通工具罪。被告所犯上開2 罪，犯意各別，應分論併
    罰之。被告有如起訴書所載犯罪科刑及執行紀錄，此有臺灣
    高等法院被告前案紀錄表1 份在卷可稽，其前受徒刑之執行
    完畢後，5 年以內故意再犯本件有期徒刑以上之2 罪，均為
    累犯，各應依刑法第47條第1 項規定，加重其刑。爰審酌被
    告前有3 次公共危險前科，經本院以92年度交簡字第1969號
    、97年度交簡字第74號、97年度審交簡字第880 號先後判處
    有期徒刑4 月、拘役59日、有期徒刑5 月確定，此有臺灣高
    等法院被告前案紀錄表1 紙在卷可稽，猶不知記取教訓，復
    明知酒精成分對人之意識、控制能力具有不良影響，酒後在
    道路上行駛，對往來之公眾及駕駛人自身皆具有高度危險性
    ，仍在酒後已達不能安全駕駛狀態下，猶貿然騎乘機車上路
    ，測得呼氣酒精濃度分別為每公升0.9565、1.28毫克，數值
    非低，所為起訴書犯罪事實(一)部分，與何鍾秋緣發生車禍，
    仍不知悔改，在約4 月後再犯起訴書犯罪事實(二)部分，顯見
    被告惡性非輕，不宜再量處得以易科罰金之刑度，惟念其犯
    後坦承罪行，態度尚可，及斟酌公訴檢察官具體求刑之刑度
    （犯罪事實(一)部分求處有期徒刑6 月、犯罪事實(二)部分求處
    有期徒刑7 月）等一切情狀，分別量處如主文所示之刑及定
    應執行之刑。又檢察官雖請求本院宣告禁戒之保安處分，惟
    刑法第89條第1 項宣告禁戒處分之要件係「被告因酗酒而犯
    罪，足認其已酗酒成癮並有再犯之虞者」，查被告固於警詢
    中坦認平常有喝酒之習慣，惟所謂有喝酒之習慣仍與酗酒成
    癮有異，則檢察官就被告酗酒成癮一節仍未提出證據證明，
    本院尚難以被告前有3 次酒後駕車之前案紀錄，遽認被告已
    達酗酒成癮之程度，是尚無從據以宣告禁戒處分，附此敘明
    。
據上論斷，應依刑事訴訟法第273 之1 第1 項、第299 條第1 項
前段、第310 條之2 、第454 條第2 項，刑法第185 條之3 、第
47條第1 項、第51條第5 款，判決如主文。
本案經檢察官余彬誠到庭執行職務。
中    華    民    國    100   年    8     月    5     日
                 刑事第十庭    法  官   顏銀秋
以上正本證明與原本無異。
如不服本判決應於收受送達後10日內向本院提出上訴書狀，並應
敘述具體理由；如未敘述上訴理由者，應於上訴期間屆滿後20日
內向本院補提理由書（均須按他造當事人之人數附繕本）「切勿
逕送上級法院」。
中    華    民    國   100    年    8     月    5     日
                              書記官    林豐富
附錄論罪科刑法條
刑法第185條之3（危險駕駛罪）
服用毒品、麻醉藥品、酒類或其他相類之物，不能安全駕駛動力
交通工具而駕駛者，處一年以下有期徒刑、拘役或科或併科十五
萬元以下罰金。
附件：100 年度偵字第9143號、100 年度偵緝字第677 號起訴書
臺灣高雄地方法院檢察署檢察官起訴書
                                     100年度偵字第9143號
                                    100年度偵緝字第677號
    被      告  卓進川  男  36歲（民國○○年○○月○日生）
                        住高雄市○○區○○路280之1號
                        身分證統一編號：Ｚ000000000號
上列被告因公共危險案件，已經偵查終結，認應該提起公訴，茲
將犯罪事實及證據並所犯法條分敘如下：
        犯罪事實
一、卓進川前因違反毒品危害防制條例案件，分別經臺灣臺中地
    方法院以94年度訴字第342號判處有期徒刑1年、貴院以94年
    度簡字第6172號判處有期徒刑4月確定；另涉犯竊盜案件，
    由貴院以94年度簡字第6119號判處有期徒刑3月確定，並與
    上揭有期徒刑4月合併裁定應執行有期徒刑6月，再接續前開
    有期徒刑1年而為執行，於民國96年2月16日縮短刑期假釋出
    監（縮刑期滿日期為96年4月16日），因假釋期滿未經撤銷
    而視為執行完畢。詎明知服用酒類不能安全駕駛：(一)仍於99
    年11月9日15時許，在高雄市杉林區某處某友人住處，飲用
    藥酒半瓶，致不能安全駕駛動力交通工具之情況下，於同日
    17時許騎乘車牌號碼UGI-780號輕型機車上路，行經高雄市
    ○○區○○路33號前，與駕駛車牌號碼VW-6868號自小客車
    之何鍾秋緣發生碰撞，卓進川受有腦震盪、頭皮撕裂傷（4
    公分）、右側鎖股閉鎖性骨折及背部與雙下肢多處擦傷等傷
    害（過失傷害部分未具告訴），經送醫急救，對其為抽血檢
    驗其血液酒精濃度達191.3MG／DL（換算呼氣測得之酒精濃
    度為0.9565M G／L）。(二)另於100年2月26日22時許，在高雄
    市○○區○○路280之1號住處內，飲用藥酒2杯，致不能安
    全駕駛動力交通工具之情況下，於同日23時許騎乘車牌號碼
    OTO-331號重型機車上路，行經高雄市○○區○○路象寮巷3
    號前，自行摔倒，經送醫急救，為到院員警對其施以呼氣酒
    精濃度測試，測得酒精濃度達每公升1.28毫克，查悉上情。
二、案經高雄市政府警察局旗山分局移送偵辦。
        證據並所犯法條
一、證據清單
  ┌──┬──────────┬─────────────┐
  │編號│證            據    │ 待     證     事      實 │
  ├──┼──────────┼─────────────┤
  │ 1  │被告卓進川自白      │全部犯罪事實              │
  ├──┼──────────┼─────────────┤
  │ 2  │證人何鍾秋緣之證述  │被告於犯罪事實(一)之時地與何│
  │    │                    │鍾秋緣發生車禍            │
  ├──┼──────────┼─────────────┤
  │ 3  │道路交通事故現場圖、│1.被告酒後騎車與何鍾秋緣發│
  │    │道路交通事故調查報告│  生車禍事故之事實        │
  │    │表(一)、(二)、舉發違反道│2.被告酒後騎車所車禍事故之│
  │    │路交通管理事件通知單│  撞擊點為被告前頭車與對方│
  │    │、酒精濃度測試單、和│  右後車尾處，參以換算呼氣│
  │    │解書、診斷證明書、酒│  酒精濃度為每公升0.9565毫│
  │    │精測定紀錄表、測試觀│  克，足見其當時已因飲酒致│
  │    │察記錄表報告書各1份 │  駕駛操控力不佳而達到不能│
  │    │及照片12張（見100年 │  安全駕駛動力交通工具之程│
  │    │度偵緝字第677號警卷 │  度                      │
  │    │）                  │                          │
  ├──┼──────────┼─────────────┤
  │ 4  │道路交通事故現場圖、│被告酒後騎車上路有自行摔倒│
  │    │道路交通事故調查報告│之情，參以呼氣酒精濃度為每│
  │    │表(一)、(二)、舉發違反道│公升1.28毫克，足見其當時已│
  │    │路交通管理事件通知單│因飲酒致駕駛操控力不佳而達│
  │    │、酒精濃度測試單、和│到不能安全駕駛動力交通工具│
  │    │解書、就診證明書、觀│之程度                    │
  │    │察紀錄報告書各1及照 │                          │
  │    │片12張（見100年度偵 │                          │
  │    │字第9143號警卷）    │                          │
  └──┴──────────┴─────────────┘
二、核被告所為，係犯刑法第185條之3服用酒類不能安全駕駛動
    力交通工具而駕駛罪嫌。被告所犯之上開2次罪嫌，犯意各
    別，罪名有異，請予分論併罰。被告曾受有期徒刑執行完畢
    ，此有本署刑事資料查註紀錄表在卷可參，其於5年內再犯
    本件最重本刑為有期徒刑以上之罪，為累犯，請依刑法第47
    條第1項規定加重其刑。又被告前於96年、97年間因酒後駕
    車涉犯公共危險案件，分經貴院判處拘役59日、有期徒刑5
    月確定，此有本署刑事資料查註紀錄表在卷可佐，其明知酒
    精成分對人之意識、控制能力具有不良之影響，超量飲酒後
    會導致對週遭事物之辨識及反應能力較平常狀況薄弱，因而
    於酒後駕車在道路上行駛，對往來之公眾及駕駛人自身皆具
    有高度危險性，經仍酒後騎乘機車，漠視自己與公眾行之安
    全等具體情況予以判處定應執行刑為有期徒刑11月，以資警
    懲。
三、依刑事訴訟法第251條第1項提起公訴。
  此  致
臺灣高雄地方法院
中    華    民    國   100    年    3     月    31    日
                              檢察官      黃齡慧
本件證明與原本無異
中    華    民    國    100   年    4     月    7     日
                              書記官      王祺婷
所犯法條：
中華民國刑法第185條之3
服用毒品、麻醉藥品、酒類或其他相類之物，不能安全駕駛動力
交通工具而駕駛者，處 1 年以下有期徒刑、拘役或科或併科 15
萬元以下罰金。